臺灣板橋地方法院刑事判決　　　　　　　94年度易緝字第40號
公　訴　人　臺灣板橋地方法院檢察署檢察官
被　　　告　甲○○
上列被告因違反毒品危害防制條例案件，經檢察官提起公訴（91
年度毒偵字第2039號），暨移送併辦（臺灣板橋地方法院檢察署
92 年 度毒偵字第3424號、93核退偵字第89號、93年度毒偵字第
14 0 號 、93年度毒偵字第1850號），本院於準備程序進行中，
被告就被訴之事實為有罪之陳述，經告知被告簡式審判程序之旨
，並聽取當事人之意見後，裁定進行簡式審判程序，本院判決如
下：
    主  文
甲○○連續施用第二級毒品，累犯，處有期徒刑貳年陸月，扣案
之第二級毒品安非他命共貳拾陸包（其中壹包淨重壹點伍公克
；其中貳拾肆包，含外包裝袋重總毛重伍拾伍點零柒公克、淨重
拾壹點陸公克，驗餘淨重拾壹點貳捌公克；其中壹包，毛重
壹點捌柒伍公克、淨重壹點陸壹貳公克），其毒品部分，沒收銷
燬之，其包裝袋部分及吸食器組、玻璃吸管拾支、玻璃球
壹拾伍個、中型分裝袋柒拾壹個、小型分裝袋捌佰捌拾陸個、電
子秤壹台，均沒收。
    事  實
一、甲○○於民國89年間曾因竊盜案件，經臺灣臺北地方法院於
    90年2 月2 日以89年度易字第2697號判處有期徒刑8 月，於
    90年3 月13日撤回臺灣高等法院90年度上易字第805 號上訴
    後確定，於90年11月6 日執行完畢，又其前於88年間因施用
    毒品案件，經本院於88年4 月29日以88年度毒聲字第2720號
    裁定送勒戒處所觀察、勒戒後，認無繼續施用毒品傾向，經
    臺灣板橋地方法院檢察署檢察官於88年5 月12日以88年度偵
    字第11021 號為不起訴處分確定，其復於89年間因施用毒品
    案件，經臺灣臺北地方法院於89年10月27日以89年度毒聲字
    第2647號裁定送勒戒處所觀察、勒戒後，亦因無繼續施用毒
    品傾向，經臺灣臺北地方法院檢察署檢察官於89年11月13日
    以89年度毒偵字第3205號為不起訴處分確定，並於89年11月
    21日釋放。詎其不思悛悔，於第2 次觀察、勒戒執行完畢釋
    放後5 年內，再基於施用第二級毒品安非他命之概括犯意，
    自91年6 月9 日起至94年2 月24日止（扣除92年3 月25日至
    92年8 月6 日），在臺北縣樹林市○○路○ 段75巷12之18號
    品安非他命置於吸食器內加熱，以吸取其濃煙之方式，施用
    第二級毒品安非他命多次，先於91年6 月9 日下午1 時許，
    為警在臺北縣新莊市○○路188 巷5 號鴻金寶百貨公司查獲
    ，並扣得其所有之第二級毒品安非他命1 包（淨重1.53公克
    ）暨吸食器1 組，臺灣板橋地方法院檢察署檢察官據以起訴
    並聲請令甲○○強制戒治，經本院於91年8 月7 日以91年度
    毒聲字第2508號裁定令入戒治處所施以強制戒治，於92年 3
    月25日執行強制戒治，於92年8 月6 日停止執行強制戒治處
    分釋放；又於92年9 月22日晚間7 時50分許，為警在臺北縣
    樹林市○○街5 之14號5 樓查獲，並扣得其暨其妻吳妃芬共
    有之第二級毒品安非他命24包（含外包裝袋重總毛重 55.07
    公克、淨重31.6公克，驗餘淨重31.28 公克）、吸食器2 組
    、玻璃吸管33支、玻璃球15個、中型分裝袋71個、小型分裝
    袋886 個、電子秤1 台、小腰包1 個、小皮包1 個；繼於92
    年9 月23日晚間10時30分許，為警在臺北市○○路、虎林街
    口查獲；另其於92年9 月30日下午3 時56分許，至臺灣板橋
    地方法院檢察署觀護人室接受停止戒治保護管束，經該署觀
    護人室（同署92年度毒偵字第3424號誤載為經警）採集尿液
    檢體查悉；再於92年12月24日下午2 時5 分許，因行竊為民
    眾在臺北縣板橋市○○路○ 段77巷口追呼竊盜，經警查獲，
    並扣得第二級毒品安非他命1 包（毛重1.875 公克、淨重1.
    612 公克）。其因本院發布通緝，經警於94年2 月24日下午
    5 時許，在基隆市○○街476之5號10樓通緝到案。
二、案經臺北政府警察局新莊分局報請臺灣板橋地方法院檢察署
    檢察官偵查起訴，暨同署觀護人、臺北縣警察局中和分局、
    臺北縣警察局板橋分局，及臺北市警察局松山分局報請臺灣
    臺北地方法院檢察署檢察官呈臺灣高等法院檢察署檢察長令
    轉臺灣板橋地方法院檢察署檢察官偵查後，移請併辦。
    理  由
一、按除被告所犯為死刑、無期徒刑、最輕本刑為三年以上有期
    徒刑之罪或高等法院管轄第一審案件者外，於第一次審判期
    日前之準備程序進行中，被告先就被訴事實為有罪之陳述時
    ，審判長得告知被告簡式審判程序之旨，並聽取當事人、代
    理人、辯護人及輔佐人之意見後，裁定進行簡式審判程序，
    刑事訴訟法第273 條之1 第1 項定有明文。經核本件被告甲
    ○○所犯係死刑、無期徒刑、最輕本刑為三年以上有期徒刑
    以外之罪，其於準備程序中就被訴事實為有罪之陳述，經法
    官告知簡式審判程序之旨，並聽取公訴人、被告之意見後，
    本院爰依首揭規定，合議裁定由受命法官獨任進行簡式審判
    程序。
二、前揭事實，業據被告於本院審理時坦承不諱，又其於91年 6
    月9 日下午1 時許為警查獲後，於同日下午2 時50分許經警
    採集尿液檢體送臺灣檢驗科技股份有限公司，以酵素免疫分
    析法初步檢驗，並以氣相層析質譜儀分析法確認，確有安非
    他命類陽性反應，有該公司同年9 月21日濫用藥物尿液檢驗
    報告存卷可稽；又其於92年9 月22日晚間7 時50分許，於是
    日晚間11時許經警採集尿液檢體送前開公司，以上述方法檢
    驗暨確認，亦呈安非他命類陽性反應，復有該公司92年10月
    7 日濫用藥物尿液檢驗報告在卷可參；另其於92年9 月23日
    晚間10時30分許為警查獲後，於翌日凌晨零時30分許經警採
    集之尿液檢體，經送臺北市立療養院以酵素免疫分析法檢測
    ，呈安非他命類藥物陽性反應，有該院92年10月16日煙毒尿
    液檢驗報告附卷可查，復經送明生生物科技股份有限公司以
    氣相層析質譜儀分析法確認，亦呈安非他命及甲基安非他命
    等藥物之陽性反應，有該公司92年12月23日濫用藥物檢體檢
    驗報告附卷可按；再者，其於92年9 月30日下午3 時56分許
    ，為臺灣板橋地方法院檢察署觀護人室採集尿液檢體後，經
    驗，及以氣相層析質譜儀分析法確認，確有安非他命類陽性
    反應，有該公司92年10月8 日濫用藥物尿液檢驗報告存卷可
    據；嗣於92年12月24日下午2 時5 分許為警查獲後，於該日
    下午4 時30分許，經警採集之尿液檢體，經送臺灣檢驗科技
    股份有限公司，以酵素免疫分析法初步檢驗，及以氣相層析
    質譜儀分析法確認，確有安非他命類陽性反應，有該公司93
    年2 月2 日濫用藥物尿液檢驗報告在卷得憑。按甲基安非他
    命經口服投與後約百分之70於24小時內自尿中排出，約百分
    之90於96小時內自尿中排出，由於甲基安非他命成分之檢出
    與其投與方式、投與量、個人體質、採尿時間與檢測儀器之
    精密度等諸多因素有關，因此僅憑尿液中呈安非他命陽性反
    應，並無法確實推算吸食時間距採集時間之長短，惟依上述
    資料推斷，最長可能不會超過4 日，亦經行政院衛生署藥物
    食品檢驗局81年2 月8 日（81）藥檢1 字第001156號函示明
    確。被告尿液檢體既有前述安非他命類之陽性反應，而該結
    果且曾採氣相層析質譜儀法進行確認，已足排除被告因服用
    藥物導致毒品偽陽性反應之可能。承上可見，被告在上揭經
    採取尿液檢體前96小時（經警查獲部分並應扣除被查獲後不
    可能施用毒品期間）內之某時，應曾有施用第二級毒品安非
    他命之事實。
三、次查，被告於91年6 月9 日下午1 時許，為警扣得之晶體 1
    包，為第二級毒品安非他命，淨重1.53公克，有查獲毒品鑑
    定證明書在卷可佐；其於92年9 月22日晚間7 時50分許，為
    警扣得之晶體24包，編號A1至A24 ，經呈色試驗結果均呈第
    二級毒品甲基安非他命陽性反應，經隨機抽取編號A1、A2以
    氣相層析質譜儀分析法鑑驗，結果皆呈第二級毒品甲基安非
    他命成分，又隨機抽取編號A1、A2以核磁共振分析法鑑驗，
    結果亦呈第二級毒品甲基安非他命成分，另隨機抽取編號A1
    、A2測得其所含第二級毒品甲基安非他命成分之平均純度為
    57﹪，有內政部警政署刑事警察局92年12月24日刑鑑字第09
    20199546號鑑驗通知書存卷可參；又其於92年12月24日下午
    2 時5 分許，為警扣得之晶體1 包，為第二級毒品安非他命
    ，毛重1. 875公克、淨重1.612 公克，復有毒品初步鑑驗報
    告書在卷可查。此外，本件尚有被告前述扣案物品、贓證物
    品清單及92年9 月22日晚間7 時50分許查獲照片等存卷等可
    資參酌。
四、被告於88年間因施毒品案件，經本院於88年4 月29日以88年
    度毒聲字第2720號裁定送勒戒處所觀察、勒戒後，認無繼續
    施用毒品傾向，經臺灣板橋地方法院檢察署檢察官於88 年5
    月12日以88年度偵字第11021 號為不起訴處分確定，其復於
    89年間因施用毒品案件，經臺灣臺北地方法院於89年10月27
    日以89年度毒聲字第2647號裁定送勒戒處所觀察、勒戒後，
    亦因無繼續施用毒品傾向，經臺灣臺北地方法院檢察署檢察
    官於89年11月13日以89年度毒偵字第3205號為不起訴處分確
    定，並於89年11月21日釋放，有上揭不起訴處分書、本院91
    年度毒聲字第2508號刑事裁定及臺灣高等法院被告前案紀錄
    表等可憑。
五、準上所見，本件被告前述自白應與事實相符，其施用第二級
    毒品安非他命犯行，事證業臻明確，洵堪認定，應依法論科
    。
六、按連續犯，以最後行為時為行為終了時。又連續數行為而犯
    同一罪名者，以一罪論，刑法第56條定有明文，則當連續犯
    罪之際，遇刑法有變更時，其一部涉及舊法，一部涉及新法
    者，即應依最後行為時之法律論處，最高法院89年度台上字
    第5368號判決意旨已有說明。查毒品危害防制條例於86年10
    月30日經立法院三讀通過，於87年5 月20日經總統公布，暨
    自87年5 月22日零時起生效施行，同條例於92 年6月6 日經
    立法院修正通過，於92年7 月9 日公布，並自93年1 月9 日
    開始施行。本件被告行為終了時，已係同條例修正公布施行
    之後，同上法理，自不生比較新舊法之問題，又依修正後同
    條例第23條第2 項之規定，經觀察、勒戒或強制戒治執行完
    畢釋放後，於5 年內再犯毒品案件者，依法即得追訴。
七、核被告所為，係犯毒品危害防制條例第10條第2 項施用第二
    級毒品罪。按現行同條例第11條第2 項、第4 項分別規定：
    「持有第二級毒品者，處二年以下有期徒刑、拘役或新台幣
    三萬元以下罰金。」、「持有毒品達一定數量者，加重其刑
    至二分之一，其標準由行政院定之。」行政院於93年1 月7
    日基此訂頒之「轉讓持有毒品加重其刑之數量標準」第2 條
    第1 項第1 款、第2 款即規定：「轉讓、持有毒品達一定數
    量者，加重其刑至二分之一，其標準如下：第一級毒品：淨
    重五公克以上。第二級毒品：淨重十公克以下。」本件被告
    因施用第二級毒品安非他命而各持有上開毒品，其淨重已逾
    前述標準，惟其持有上揭毒品之犯行於依法加重後，其刑度
    仍低於施用第二級毒品罪之法定刑，是為持有之低度行為，
    應為其施用之高度行為所吸收。準此，本件被告因上開施用
    行為而持有毒品之低度行為，應為其施用之高度行為所吸收
    ，均不另論罪。被告雖於92年3 月25日經執行強制戒治，迄
    92 年8月6 日始停止執行強制戒治處分，予以釋放，惟其於
    釋放後，旋承其施用第二級毒品安非他命之概括犯意，再連
    續施用該毒品，直至94年2 月25日止均不斷施用之，已據被
    告供承屬實，而衡其毒品成癮性，堪見前開強制戒治應無足
    阻斷其施用第二級毒品安非他命之概括犯意，故其前後施用
    毒品犯行，既時間緊接，所犯係觸犯罪名相同之罪，顯係出
    於概括犯意而為，屬連續犯，應依刑法第56條之規定，均論
    以1 罪，並加重其刑。臺灣板橋地方法院檢察署93核退偵字
    第89號，就被告於92年9 月22日晚間11時許，經採集尿液檢
    體前96小時扣除為警查獲後不可能施用毒品期間內某時之施
    用毒品行為；又同署92年度毒偵字第3424號，就被告於92年
    9 月30日下午3 時56分許，經同署觀護人室採集尿液檢體前
    96 小 時內某時之施用毒品行為；暨同署93年度毒偵字第
    140 號，就被告於92年12月24日下午4 時30分許，經採集尿
    液檢體前96小時扣除為警查獲後不可能施用毒品期間內某時
    之施用毒品行為；另同署93年度毒偵字第1850號，就被告於
    92年9 月22日中午12時許之施用毒品行為等移送併案事實；
    及本院依職權查知除上述暨本件被告被訴於91年6 月9 日施
    用毒品行為外之被告其他施用毒品犯行，均與被告上揭被訴
    事實，具裁判上一罪之連續犯關係，故本院自得併為審究。
    被告於89年間曾因竊盜案件，經臺灣臺北地方法院於90年2
    月2 日以89年度易字第2697號判處有期徒刑8 月，於90年3
    月13日撤回臺灣高等法院90年度上易字第805 號上訴後確定
    ，甫於90年11月6 日執行完畢，有前揭被告前案紀錄表在卷
    可參，其於受有期徒刑之執行完畢後，5 年以內再犯本件有
    期徒刑以上之罪，是為累犯，應依刑法第47條之規定，遞加
    重其刑。本院審酌被告尚有竊盜之犯罪紀錄，如前所述，及
    屢於為警查獲後，仍無自省，連續犯罪，可見其素行不良，
    且目無法紀，又其曾受觀察、勒戒暨強制戒治後，猶另萌施
    用毒品之犯意，再犯本罪，顯見其戒除毒癮之意志薄弱，未
    衷心悛悔，漠視法令之禁制，恣意濫用藥品，其行為甚為可
    訾，然終知坦承犯行，及施用毒品祗係戕害其自己身心，並
    無加害他人，兼衡其施用毒品之期間長達2 年有餘，暨盱衡
    其犯罪動機、目的、手段等一切情狀，茲量處如主文所示之
    刑。被告遭查獲之晶體計26包，均屬第二級毒品安非他命，
    業如前述，其毒品部分，應依毒品危害防制條例第18條第1
    項前段，予以沒收銷燬之，又其包裝袋部分，及扣案之吸食
    器3 組、玻璃吸管33支、玻璃球15個、中型分裝袋71個、小
    型分裝袋886 個、電子秤1 台等，或係被告所有，或係其與
    其妻吳妃芬所共有，已據被告供陳在卷無誤，且衡情亦應係
    供被告犯本件之罪所用，是均應依刑法第38條第1 項第2 款
    之規定，予以諭知沒收之宣告。至被告於92年9 月22日晚
    間7 時50分許為警查獲後，經扣獲被告與其妻吳妃芬共有
    之小腰包1 個、小皮包1 個，並無證據可證該等物品確屬供
    被告施用本件毒品時所用，是不併為沒收之諭知。
據上論斷，應依刑事訴訟法第273 條之1 第1 項、第299 條第 1
項前段，毒品危害防制條例第10條第2 項、第18條第1 項前段，
刑法第11條前段、第56條、第47條、第38條第1 項第2 款，判決
如主文。
本案經檢察官馬中琍到庭執行職務。
中　　華　　民　　國　　94　　年　　4 　　月　　7 　　日
                        刑事第十七庭 法　官  朱敏賢
以上正本證明與原本無異。
如不服本判決，應於判決送達後10日內，向本院提出上訴狀。
                                     書記官  郭勝華
中　　華　　民　　國　　94　　年　　4 　　月　　7 　　日
附錄論罪科刑法條：
毒品危害防制條例第10條
施用第一級毒品者，處六月以上五年以下有期徒刑。
施用第二級毒品者，處三年以下有期徒刑。
